# 请教验资中的两个小问题

提问人：ghdzlj 时间：2011-10-09 08:40:27
请教各位： 1 、如果企业验资时，股东为法人单位，投资款必须通过其账户转到新设立企业的临时账户吗？（是否可以存现金） 2 、如果股东为自然人，投资额比较大，提现不方便（或银行没有那么大的余额），这种情况下可以通过股东的 个 人银行卡转到新设立企业的临时账户吗？（我们平时都是这么做的，但最近听有的同行说不可以）

回答人：chenyiwei
回复 ghdzlj 的帖子
1 、应通过投资方的银行帐户转入被审验单位的验资户。否则可能导致违反《现金管理暂行条例》和反洗钱的有关规定。
2 、我理解应当可以，但应注意取得其用途为“投资款”的证据。如果为异地的，也可采用电汇等方式。